【裁判字號】    97,易緝,63
【裁判日期】    970514
【裁判案由】    竊盜
【裁判全文】
臺灣板橋地方法院刑事判決              97年度易緝字第63號
公  訴  人  臺灣板橋地方法院檢察署檢察官
被      告  乙○○
                    （現羈押在臺灣臺北看守所）
上列被告因竊盜案件，經檢察官提起公訴（96年度偵字第14190
號），本院判決如下：
    主  文
乙○○結夥三人以上、攜帶兇器竊盜，處有期徒刑拾月。扣案之
螺絲起子、斜口鉗、尖嘴鉗各壹支均沒收。
    事  實
一、乙○○與真實姓名不詳，綽號「小惠」之成年女子於九十六
    年六月十三日凌晨某時許在臺北縣樹林市○○路二九五巷旁
    之停車場內，見甲○○所有停放該處之車牌號碼五T ─一六
    八號自用小貨車車斗內置有電器用品，且該停車場無人看守
    ，認有機可乘，竟夥同簡志仲（業經本院另行審結）、「小
    惠」共同基於為自己不法所有意圖之犯意聯絡，於同日凌晨
    五時五分許，共乘簡志仲所有車牌號碼○一一一─FG號自用
    小客車前往上開停車場，由乙○○攜帶其所有，於客觀上對
    人之生命、身體、安全構成威脅，具有危險性，足以作為兇
    器使用之斜口鉗、尖嘴鉗、螺絲起子各一支，持上開螺絲起
    子劃開前揭自用小貨車上覆之帆布，復以斜口鉗剪毀帆布之
    固定繩（所涉毀損部分業經甲○○撤回告訴，詳後述），再
    以尖嘴鉗將車斗圍欄卸下後，將上開工具交由簡志仲保管，
    乙○○即掀開帆布並攀爬至車斗，簡志仲隨即亦爬上車斗挑
    選電器用品，由乙○○將所選定台琪交通運輸有限公司交付
    甲○○運送而持有之東元電冰箱、優派液晶顯示器、東元變
    頻冷氣各一台搬至前開簡志仲之自用小客車得手，綽號「小
    惠」之成年女子則負責在旁把風，適附近居民林宏明在其住
    處窗口觀得上情，立即下樓前往停車場查看，乙○○經「小
    惠」通知，旋駕駛上開自用小客車搭載「小惠」逃離現場，
    簡志仲見狀亦倉皇跳下車斗奔逃，經林宏明追至臺北縣樹林
    市○○街一二七巷三號前，將簡志仲予以逮捕，並通知警方
    到場處理，為警在簡志仲身上扣得上開乙○○所有供作案所
    用之螺絲起子、斜口鉗、尖嘴鉗各一支，復循線追查，而於
    同日中午十二時三十分許，在臺北縣樹林市○○街十巷二號
    地下室扣得乙○○放置該處之前揭竊得電器（均已發還甲○
    ○具領）而查獲。
二、案經甲○○訴由臺北縣政府警察局樹林分局報請臺灣板橋地
    方法院檢察署檢察官偵查起訴。
    理  由
一、按被告以外之人於審判外之陳述，雖不符刑事訴訟法第一百
    五十九條之一至第一百五十九條之四之規定，但經當事人於
    審判程序同意作為證據，法院審酌該言詞陳述或書面陳述作
    成時之情況，認為適當者，亦得為證據；當事人、代理人或
    辯護人於法院調查證據時，知有第一百五十九條第一項不得
    為證據之情形，而未於言詞辯論終結前聲明異議者，視為有
    前項之同意，同法第一百五十九條之五定有明文。經查，本
    判決後開所引用之被告以外之人於審判外之陳述（包括書面
    陳述），對本件被告而言，固皆屬傳聞證據，惟被告就前揭
    審判外陳述之證據能力，於本院準備程序及審判期日時均表
    示同意作為證據；而公訴檢察官雖知上開證據資料為傳聞證
    據，但於本院準備程序及審判期日中則表示無意見而不予爭
    執，且迄至言詞辯論終結前亦未再聲明異議。本院審酌上開
    證據資料製作時之情況，尚查無違法不當及證明力明顯過低
    之瑕疵，亦認為以之作為證據應屬適當，故揆諸前開法律規
    定與說明，爰逕依刑事訴訟法第一百五十九條之五規定，認
    前揭證據資料均例外有證據能力。
二、訊據被告乙○○固坦承於前揭時、地與綽號「小惠」之成年
    女子共同行竊之事實，惟矢口否認有何結夥三人竊盜犯行，
    辯稱：係向簡志仲謊稱欲借用車輛載運友人物品，簡志仲並
    不知道其在竊取他人物品云云。惟查：
（一）上開事實，業據告訴人甲○○於警詢時指訴綦詳，並有目
      擊證人林宏明於警詢時證述明確，復有贓物認領保管單一
      紙、現場及扣案物品照片九幀附卷可稽及螺絲起子、斜口
      鉗、尖嘴鉗各一支扣案為佐。又被告乙○○於警詢時供稱
      ：我與簡志仲開簡志仲的車，再去載「小惠」一同前往臺
      北縣樹林市○○路二九五巷旁停車場竊盜；我先下車將車
      斗帆布繩子剪斷，扯下帆布，再將貨車護欄放下，簡志仲
      慢慢走進來，我先將較小型的物品（小冰箱、冷氣、液晶
      電視）搬進車內，我請簡志仲在車旁稍待，等等再一起搬
      較大件的物品，在我將第三件物品搬上車時，「小惠」告
      知我有人來了，我就上車將車開走等語、於檢察官偵訊時
      供稱：叫簡志仲來是要讓他看那個家電比較好，因為我不
      知道那個家電較好，如果好的話要搬回去，簡志仲身上的
      工具是我請他幫我拿著等語，核與證人林宏明於警詢、本
      院審理時證稱：我在窗口向樓下的停車場看時，看到有一
      台白色轎車停在樹林市○○路二六八號前，簡志仲與另一
      男子進入停車場內第八十三號停車格所停放之自用小貨車
      與第八十二號停車格之間，女子先站在復興路二六八號前
      四面觀望、簡志仲在貨車帆布旁走來走去等語，大致相符
      。參以為警查獲時，在同案被告簡志仲身上扣得上開工具
      及分別在上開貨車車斗、圍欄上扣得簡志仲所穿著之拖鞋
      ，此有現場照片附卷為佐（見偵查卷第四十三頁），益徵
      被告乙○○為上開搬取電器竊行之際，簡志仲均在場，被
      告乙○○、證人林宏明前揭所述，應與事實相符。
（二）兼衡被告乙○○係於同案被告簡志仲遭警逮捕留置在警局
      後始投案，製作上開警詢筆錄時尚未與被告簡志仲接觸，
      較少權衡利害得失或受簡志仲干預，是被告乙○○上開警
      詢供述自較偵訊時翻稱：先向簡志仲借車，將小冰箱、冷
      氣、電視搬到車上後，才打電話給簡志仲叫他來云云及於
      本院審理時所辯稱：因想找簡志仲作伴，才騙簡志仲說電
      器是朋友的云云為可信。此外，依一般生活經驗，若係幫
      友人搬取家電，豈有於清晨五時五分許一般人尚未起床活
      動時段，且車主亦未在場之情形下，以自備工具破壞他人
      停放貨車之帆布、攀爬至車斗挑選並搬取他人包裝完整之
      電器產品之理，被告乙○○辯稱：係騙簡志仲家電是朋友
      的，簡志仲不知其在竊取他人之物云云，顯屬迴護簡志仲
      之詞，殊無足取。況被告乙○○於九十七年四月十一日本
      院訊問時亦供稱：同案被告簡志仲開完庭後都來找我，要
      我在法庭上幫他脫罪，我不肯，當初我的筆錄都已講清楚
      等語明確。從而，被告乙○○、簡志仲、綽號「小惠」之
      成年女子具有上開竊盜之犯意聯絡與行為分擔至明。本案
      事證明確，被告乙○○上開犯行洵堪認定，應予依法論科
      。
二、查螺絲起子、斜口鉗、尖嘴鉗等物均係金屬製成，堅硬鋒利
    ，客觀上均對於人之生命、身體之安全，易生危險之器械，
    均為兇器。按二人以上共同實行犯罪之行為者，皆為正犯，
    共同正犯間，基於犯意之聯絡互相利用，縱其一部分之犯罪
    行為並未實行，對於他共同正犯所實行之犯罪，亦應共同負
    責。核被告乙○○所為，係犯刑法第三百二十一條第一項第
    三款、第四款結夥三人以上攜帶兇器竊盜罪，起訴書於犯罪
    事實欄已敘及被告乙○○與簡志仲、「小惠」共同為本件犯
    行，惟漏引刑法第三百二十一條第一項第四款之加重條件，
    容有未洽。被告乙○○、簡志仲與綽號「小惠」之人間就上
    開犯行，有犯意聯絡及行為分擔，為共同正犯。另起訴書犯
    罪事實欄已載明剪毀帆布及固定繩之犯行惟漏論毀損罪，固
    有未洽，然此部分業據告訴人於本院準備程序中撤回告訴，
    而該毀損犯行核與前開論罪之加重竊盜犯行有想像競合之裁
    判上一罪關係，故不另為不受理之諭知。爰審酌被告乙○○
    正值壯年，不思以正當方法獲取財物，而以結夥三人、攜帶
    兇器之方式行竊，破壞社會秩序及他人財產安全，兼衡犯罪
    所得財物業已返還被害人，及其品行、犯罪動機、目的、手
    段、生活狀況、智識程度、犯罪所生之損害等一切情狀，量
    處如主文所示之刑。又扣案之螺絲起子、斜口鉗、尖嘴鉗各
    一支，係被告乙○○所有，供本件犯罪所用之物，業據被告
    乙○○於歷次偵、審程序中供明在卷，爰依刑法第三十八條
    第一項第二款宣告沒收。至扣案手電筒一支雖係被告乙○○
    所有，惟非兇器，亦未供本件竊盜犯行所用，此據被告乙○
    ○供承明確；扣案帽子一頂、拖鞋一雙，核與本案犯行無直
    接關係，復均非屬違禁物，爰均不併予宣告沒收，附此敘明
    。
據上論斷，應依刑事訴訟法第二百九十九條第一項前段，刑法第
二十八條、第三百二十一條第一項第三款、第四款、第三十八條
第一項第二款，判決如主文。
本案經檢察官謝岳龍到庭執行職務。
中    華    民    國    97    年    5     月    14    日
                刑事第十五庭  審判長法  官  陳  鴻  清
                                    法  官  朱  嘉  川
                                    法  官  劉  安  榕
上列正本證明與原本無異
如不服本判決，應於判決送達後十日內敘明上訴理由，向本院提
出上訴狀（應附繕本），上訴於臺灣高等法院。
                                    書記官  陳  盈  真
中    華    民    國    97    年    5     月    19    日
附錄本案論罪科刑法條全文：
中華民國刑法第321條
（加重竊盜罪）
犯竊盜罪而有左列情形之一者，處 6 月以上、 5 年以下有期徒
刑：
一  於夜間侵入住宅或有人居住之建築物、船艦或隱匿其內而犯
    之者。
二  毀越門扇、牆垣或其他安全設備而犯之者。
三  攜帶兇器而犯之者。
四  結夥三人以上而犯之者。
五  乘火災、水災或其他災害之際而犯之者。
六  在車站或埠頭而犯之者。
前項之未遂犯罰之。


司法院資訊處製作；財團法人民間司法改革基金會備份。
